Inventaris van het archief van de Algemene Rekenkamer, 1920-1929
Nationaal Archief, Den Haag
Algemene Rekenkamer, serie
Alg. Rekenkamer
1920-1929
H24015
206.20 meter; 1457 inventarisnummers.
Normale geschreven, getypte en gedrukte documenten, geen bijzondere handschriften.
Nationaal Archief, Den Haag
Algemene Rekenkamer
De Algemene Rekenkamer is belast met het toezicht op de financiën van de overheid. Uitgangspunt bij de controle op de staatsuitgaven vormden de bij de wet vastgestelde hoofdstukken van de Staatsbegroting alsmede de begrotingen van een aantal fondsen (zoals het Pensioenfonds) en van de staatsbedrijven (zoals de PTT). Met het oog op de financiële controle voerde het college zelf een omvangrijke boekhouding: - de begrotingsboekhouding om na te gaan, of het toegestane krediet van elk artikel van de begroting niet werd overschreden en om de cijfers van de Staatsrekening te kunnen vaststellen; - de registratie van de traktementen van de ambtenaren en van de Nederlandse en Indische pensioenen; - de registratie van periodiek terugkerende uitgaven en ontvangsten, zoals de subsidies voor het onderwijs; - het aanhouden van een duplicaat van de Grootboeken der Nationale Schuld. Gezien de taak van de Rekenkamer bevat het archief informatie over een breed scala van onderwerpen. Naast het college-archief zijn er ook stukken afkomstig van de bureaus. Het college-archief bestaat voornamelijk uit series: notulen, bijlagen van de notulen, jaarverslagen, brievenboeken. De notulen zelf zijn vrij summier. Belangrijker zijn de bijlagen, de ingekomen brieven, rapporten en nota's, die tijdens een collegevergadering werden behandeld en in het archief opgelegd op de datum van de vergadering. De bijlagen zijn te raadplegen met behulp van de indices en de klappers op de indices. De rapportlijsten betreffen de per vergadering goedgekeurde besluiten en afgedane stukken. De Rekenkamer ontving onder meer afschriften van alle Koninklijke Besluiten met financiële consequenties: is de datum en nummer van een K.B. bekend, dan kan via de zogenaamde KB-boeken snel gezocht worden naar de afdoening door de Rekenkamer. De jaarverslagen betreffen zowel Nederland als Oost- en West-Indië.
Archiefvorming
Geschiedenis van het archiefbeheer
De verwerving van het archief
Het archief is krachtens bepalingen van de Archiefwet overgebracht.
2.02
Aanwijzingen voor de gebruiker
Openbaarheidsbeperkingen
Volledig openbaar.
Materiële beperkingen
Aanvraaginstructie
Openbare archiefstukken kunnen online worden aangevraagd en gereserveerd. U kunt dit ook via de terminals in de studiezaal van het Nationaal Archief doen. Om te kunnen reserveren dient u de volgende stappen te volgen:
U maakt een profiel aan op www.gahetna.nl, en logt vervolgens in
Via de archiefinventaris (alleen de beschrijvingen met rode nummers) selecteert u het gewenste archiefstuk door op de knop 'Reserveren' te klikken
In het volgende scherm geeft u aan op welke dag u het archiefstuk wilt inzien
Indien u zich bevindt in de studiezaal en een tafelnummer heeft ontvangen kunt u dit nummer vermelden. Als u geen tafelnummer heeft kunt u tafelnummer 777 laten staan
Vervolgens bevestigt u uw reservering door deze te versturen.
Verwant materiaal
Beschikbaarheid van kopieën
Beschrijving van de series en archiefbestanddelen
- Notulen, bijlagen en indices, A.
  - Notulen van vergaderingen van het College, 1920-1929; 1-10; 10 banden
    - 1920, 1
    - 1921, 2
    - 1922, 3
    - 1923, 4
    - 1924, 5
    - 1925, 6
    - 1926, 7
    - 1927, 8
    - 1928, 9
    - 1929, 10
  - Klapper op de Notulen, 1921-1930; 11; 1 band
  - "Rapportlijsten", registers van afgedane stukken in de vergaderingen van het College, 1920-1929; 12-21; 10 banden
    - 1920, 12
    - 1921, 13
    - 1922, 14
    - 1923, 15
    - 1924, 16
    - 1925, 17
    - 1926, 18
    - 1927, 19
    - 1928, 20
    - 1929, 21
  - Bijlagen tot de notulen, ingekomen, minuten van uitgaande en interne stukken, 1920 t.m. 1929; 22-722; 701 pakken
    - 1920 januari 2 t.m. 1920 januari 5, 22
    - 1920 januari 5 t.m. 1920 januari 8, 23
    - 1920 januari 12, 24
    - 1920 januari 12 t.m. 1920 januari 15, 25
    - 1920 januari 19 t.m. 1920 januari 22, 26
    - 1920 januari 26, 27
    - 1920 januari 26 t.m. 1920 januari 29, 28
    - 1920 febr. 2 t.m. 1920 febr. 5, 29
    - 1920 febr. 5 t.m. 1920 febr. 9, 30
    - 1920 febr. 9, 31
    - 1920 febr. 12 t.m. 1920 febr. 16, 32
    - 1920 febr. 19 t.m. 1920 febr. 23, 33
    - 1920 febr. 23 t.m. 1920 febr. 26, 34
    - 1920 febr. 26 t.m. 1920 maart 1, 35
    - 1920 maart 1, 36
    - 1920 maart 1, 37
    - 1920 maart 1 t.m. 1920 maart 4, 38
    - 1920 maart 4 t.m. 1920 maart 8, 39
    - 1920 maart 8 t.m. 1920 maart 11, 40
    - 1920 maart 15 t.m. 1920 maart 18, 41
    - 1920 maart 18 t.m. 1920 maart 22, 42
    - 1920 maart 22 t.m. 1920 maart 25, 43
    - 1920 maart 25 t.m. 1920 maart 29, 44
    - 1920 maart 29 t.m. 1920 april 1, 45
    - 1920 april 8, 46
    - 1920 april 8 t.m. 1920 april 12, 47
    - 1920 april 15 t.m. 1920 april 19, 48
    - 1920 april 19 t.m 1920 april 22, 49
    - 1920 april 22 t.m. 1920 april 29, 50
    - 1920 april 29 t.m. 1920 mei 6, 51
    - 1920 mei 10 t.m. 1920 mei 17, 52
    - 1920 mei 17 t.m. 1920 mei 20, 53
    - 1920 mei 20 t.m. 1920 mei 31, 54
    - 1920 mei 31 t.m. 1920 juni 3, 55
    - 1920 juni 7 t.m. 1920 juni 10, 56
    - 1920 juni 10 t.m. 1920 juni 14, 57
    - 1920 juni 14 t.m. 1920 juni 17, 58
    - 1920 juni 17 t.m. 1920 juni 21, 59
    - 1920 juni 21 t.m. 1920 juni 24, 60
    - 1920 juni 24, 61
    - 1920 juni 28, 62
    - 1920 juli 1, 63
    - 1920 juli 5 t.m. 1920 juli 8, 64
    - 1920 juli 15 t.m. 1920 juli 12, 65
    - 1920 juli 19 t.m. 1920 juli 22, 66
    - 1920 juli 26 t.m. 1920 juli 29, 67
    - 1920 juli 29 t.m. 1920 aug. 2, 68
    - 1920 aug. 5 t.m. 1920 aug. 9, 69
    - 1920 aug. 12 t.m. 1920 aug. 16, 70
    - 1920 aug. 19, 71
    - 1920 aug. 23, 72
    - 1920 aug. 26 t.m. 1920 aug. 30, 73
    - 1920 sept. 2, 74
    - 1920 sept. 6, 75
    - 1920 sept. 9, 76
    - 1920 sept. 13, 77
    - 1920 sept. 16, 78
    - 1920 sept. 20, 79
    - 1920 sept. 23, 80
    - 1920 sept. 27, 81
    - 1920 sept. 30, 82
    - 1920 okt. 4, 83
    - 1920 okt. 7, 84
    - 1920 okt. 11, 85
    - 1920 okt. 14 t.m. 1920 okt. 18, 86
    - 1920 okt. 21 t.m. 1920 okt. 25, 87
    - 1920 okt. 28 t.m. 1920 nov. 1, 88
    - 1920 nov. 4 t.m. 1920 nov. 8, 89
    - 1920 nov. 11 t.m. 1920 nov. 15, 90
    - 1920 nov. 18 t.m. 1920 nov. 22, 91
    - 1920 nov. 25, 92
    - 1920 nov. 29, 93
    - 1920 dec. 2, 94
    - 1920 dec. 6, 95
    - 1920 dec. 9, 96
    - 1920 dec. 13, 97
    - 1920 dec. 16, 98
    - 1920 dec. 20, 99
    - 1920 dec. 23, 100
    - 1920 dec. 27, 101
    - 1920 dec. 30, 102
    - 1921 jan. 3, 103
    - 1921 jan. 6 t.m. 1921 jan. 13, 104
    - 1921 jan. 17, 105
    - 1921 jan. 20 t.m. 1921 jan. 24, 106
    - 1921 jan. 27 t.m. 1921 jan. 31, 107
    - 1921 febr. 3 t.m. 1921 febr. 7, 108
    - 1921 febr. 10 t.m. 1921 febr. 14, 109
    - 1921 febr. 17 t.m. 1921 febr. 21, 110
    - 1921 febr. 24, 111
    - 1921 febr. 28, 112
    - 1921 maart 3, 113
    - 1921 maart 7, 114
    - 1921 maart 10, 115
    - 1921 maart 14, 116
    - 1921 maart 15, 117
    - 1921 maart 21, 118
    - 1921 maart 24, 119
    - 1921 maart 24, 120
    - 1921 maart 28 t.m. 1921 maart 31, 121
    - 1921 maart 31, 122
    - 1921 april 4, 123
    - 1921 april 7, 124
    - 1921 april 11 t.m. 1921 april 14, 125
    - 1921 april 18 t.m. 1921 april 21, 126
    - 1921 april 25, 127
    - 1921 april 28, 128
    - 1921 mei 2 t.m. 1921 mei 6, 129
    - 1921 mei 9, 130
    - 1921 mei 12 t.m. 1921 mei 14, 131
    - 1921 mei 19, 132
    - 1921 mei 23, 133
    - 1921 mei 26, 134
    - 1921 mei 30, 135
    - 1921 mei 30, 136
    - 1921 juni 2, 137
    - 1921 juni 6, 138
    - 1921 juni 9, 139
    - 1921 juni 13, 140
    - 1921 juni 16, 141
    - 1921 juni 20, 142
    - 1921 juni 23, 143
    - 1921 juni 23, 144
    - 1921 juni 27, 145
    - 1921 juni 30, 146
    - 1921 juli 4, 147
    - 1921 juli 7 t.m. 1921 juli 11, 148
    - 1921 juli 14 t.m. 1921 juli 18, 149
    - 1921 juli 21 t.m. 1921 juli 25, 150
    - 1921 juli 28 t.m. 1921 juli 30, 151
    - 1921 aug. 1, 152
    - 1921 aug. 4 t.m. 1921 aug. 8, 153
    - 1921 aug. 8 t.m. 1921 aug. 11, 154
    - 1921 aug. 15, 155
    - 1921 aug. 18, 156
    - 1921 aug. 22 t.m. 1921 aug. 25, 157
    - 1921 aug. 29 t.m. 1921 sept.1, 158
    - 1921 sept. 5, 159
    - 1921 sept. 8, 160
    - 1921 sept. 12, 161
    - 1921 sept. 15, 162
    - 1921 sept. 19, 163
    - 1921 sept. 22, 164
    - 1921 sept. 26, 165
    - 1921 sept. 29 t.m. 1921 okt. 3, 166
    - 1921 okt. 6, 167
    - 1921 okt. 10, 168
    - 1921 okt. 13 t.m. 1921 okt. 17, 169
    - 1921 okt. 17, 170
    - 1921 okt. 17 t.m. 1921 okt. 20, 171
    - 1921 okt. 24 t.m. 1921 okt. 27, 172
    - 1921 okt. 31, 173
    - 1921 nov. 3, 174
    - 1921 nov. 7, 175
    - 1921 nov. 10 t.m. 1921 nov. 14, 176
    - 1921 nov. 14, 177
    - 1921 nov. 14 t.m. 1921 nov. 17, 178
    - 1921 nov. 21, 179
    - 1921 nov. 24, 180
    - 1921 nov. 28, 181
    - 1921 nov. 29, 182
    - 1921 dec. 1, 183
    - 1921 dec. 5, 184
    - 1921 dec. 8, 185
    - 1921 dec. 12, 186
    - 1921 dec. 16, 187
    - 1921 dec. 19, 188
    - 1921 dec. 22 t.m. 1921 dec. 27, 189
    - 1921 dec. 29, 190
    - 1922 jan. 2 t.m. 1922 jan. 5, 191
    - 1922 jan. 9 t.m. 1922 jan. 12, 192
    - 1922 jan. 12 t.m. 1922 jan. 16, 193
    - 1922 jan. 19, 194
    - 1922 jan. 23, 195
    - 1922 jan. 26, 196
    - 1922 jan. 30 t.m. 1922 febr. 2, 197
    - 1922 febr. 2 t.m. 1922 febr. 6, 198
    - 1922 febr. 9 t.m. 1922 febr. 13, 199
    - 1922 febr. 16, 200
    - 1922 febr. 20, 201
    - 1922 febr. 23, 202
    - 1922 febr. 27 t.m. 1922 maart 2, 203
    - 1922 maart 2 t.m. 1922 maart 6, 204
    - 1922 maart 9, 205
    - 1922 maart 13, 206
    - 1922 maart 16, 207
    - 1922 maart 20, 208
    - 1922 maart 23 t.m. 1922 maart 27, 209
    - 1922 maart 27 t.m. 1922 maart 30, 210
    - 1922 maart 30 t.m. 1922 maart 31, 211
    - 1922 april 3, 212
    - 1922 april 6 t.m. 1922 april 10, 213
    - 1922 april 13 t.m. 1922 april 20, 214
    - 1922 april 24 t.m. 1922 april 27, 215
    - 1922 mei 1 t.m. 1922 mei 4, 216
    - 1922 mei 8, 217
    - 1922 mei 11 t.m. 1922 mei 15, 218
    - 1922 mei 18 t.m. 1922 mei 22, 219
    - 1922 mei 29, 220
    - 1922 juni 1, 221
    - 1922 juni 8, 222
    - 1922 juni 12, 223
    - 1922 juni 15 t.m. 1922 juni 19, 224
    - 1922 juni 22 t.m. 1922 juni 26, 225
    - 1922 juni 29 t.m. 1922 juli 3, 226
    - 1922 juli 6, 227
    - 1922 juli 10, 228
    - 1922 juli 13 t.m. 1922 juli 19, 229
    - 1922 juli 20 t.m. 1922 juli 24, 230
    - 1922 juli 27 t.m. 1922 juli 31, 231
    - 1922 aug. 3 t.m. 1922 aug. 7, 232
    - 1922 aug. 10 t.m. 1922 aug. 14, 233
    - 1922 aug. 17 t.m. 1922 aug. 21, 234
    - 1922 aug. 24 t.m. 1922 aug. 28, 235
    - 1922 sept. 4, 236
    - 1922 sept. 7 t.m. 1922 sept. 9, 237
    - 1922 sept. 14 t.m. 1922 sept. 18, 238
    - 1922 sept. 21 t.m. 1922 sept. 28, 239
    - 1922 okt. 2 t.m. 1922 okt. 5, 240
    - 1922 okt. 9 t.m. 1922 okt. 12, 241
    - 1922 okt. 16, 242
    - 1922 okt. 19, 243
    - 1922 okt. 23 t.m. 1922 okt. 26, 244
    - 1922 okt. 30 t.m. 1922 nov. 2, 245
    - 1922 nov. 6 t.m. 1922 nov. 9, 246
    - 1922 nov. 13, 247
    - 1922 nov. 16, 248
    - 1922 nov. 20, 249
    - 1922 nov. 23, 250
    - 1922 nov. 27, 251
    - 1922 nov. 30, 252
    - 1922 dec. 4, 253
    - 1922 dec. 7, 254
    - 1922 dec. 11, 255
    - 1922 dec. 14, 256
    - 1922 dec. 18, 257
    - 1922 dec. 21, 258
    - 1922 dec. 28, 259
    - 1922 dec. 28, 260
    - 1923 jan. 4, 261
    - 1923 jan. 8, 262
    - 1923 jan. 11, 263
    - 1923 jan. 15, 264
    - 1923 jan. 18, 265
    - 1923 jan. 22 t.m. 1923 jan. 25, 266
    - 1923 jan. 29, 267
    - 1923 febr. 1 t.m. 1923 febr. 5, 268
    - 1923 febr. 8, 269
    - 1923 febr. 12 t.m. 1923 febr. 15, 270
    - 1923 febr. 19 t.m. 1923 febr. 22, 271
    - 1923 febr. 26, 272
    - 1923 maart 1 t.m. 1923 mart 5, 273
    - 1923 maart 8, 274
    - 1923 maart 12, 275
    - 1923 maart 15, 276
    - 1923 maart 19, 277
    - 1923 maart 22, 278
    - 1923 maart 26, 279
    - 1923 maart 29, 280
    - 1923 april 5, 281
    - 1923 april 9, 282
    - 1923 april 12, 283
    - 1923 april 16 t.m. 1923 april 19, 284
    - 1923 april 23 t.m. 1923 april 26, 285
    - 1923 april 30, 286
    - 1923 mei 3 t.m. 1923 mei 7, 287
    - 1923 mei 14, 288
    - 1923 mei 17, 289
    - 1923 mei 24, 290
    - 1923 mei 28 t.m. 1923 mei 31, 291
    - 1923 juni 4 t.m. 1923 juni 7, 292
    - 1923 juni 11, 293
    - 1923 juni 14, 294
    - 1923 juni 18 t.m. 1923 juni 21, 295
    - 1923 juni 25 t.m. 1923 juni 28, 296
    - 1923 juli 2 t.m. 1923 juli 5, 297
    - 1923 juli 9 t.m. 1923 juli 12, 298
    - 1923 juli 16 t.m. 1923 juli 19, 299
    - 1923 juli 23 t.m. 1923 juli 26, 300
    - 1923 juli 30 t.m. 1923 juli 31, 301
    - 1923 aug. 2 t.m. 1923 aug. 6, 302
    - 1923 aug. 9 t.m. 1923 aug. 13, 303
    - 1923 aug. 16 t.m. 1923 aug. 20, 304
    - 1923 aug. 23 t.m. 1923 aug. 30, 305
    - 1923 sept. 3, 306
    - 1923 sept. 10 t.m. 1923 sept. 13, 307
    - 1923 sept. 17, 308
    - 1923 sept. 20 t.m. 1923 sept. 24, 309
    - 1923 sept. 27, 310
    - 1923 okt. 1 t.m. 1923 okt. 4, 311
    - 1923 okt. 8, 312
    - 1923 okt. 11, 313
    - 1923 okt. 15 t.m. 1923 okt. 18, 314
    - 1923 okt. 22 t.m. 1923 okt. 29, 315
    - 1923 nov. 1 t.m. 1923 nov. 5, 316
    - 1923 nov. 8 t.m. 1923 nov. 12, 317
    - 1923 nov. 15, 318
    - 1923 nov. 19, 319
    - 1923 nov. 22 t.m. 1923 nov. 26, 320
    - 1923 nov. 29, 321
    - 1923 dec. 3 t.m. 1923 dec. 6, 322
    - 1923 dec. 10 t.m. 1923 dec. 13, 323
    - 1923 dec. 17 t.m. 1923 dec. 20, 324
    - 1923 dec. 24 t.m. 1923 dec. 31, 325
    - 1923 dec. 31, 326
    - 1924 jan. 2 t.m. 1924 jan. 10, 327
    - 1924 jan. 14 t.m. 1924 jan. 17, 328
    - 1924 jan. 21, 329
    - 1924 jan. 24 t.m. 1924 jan. 28, 330
    - 1924 jan. 31, 331
    - 1924 febr. 4 t.m. 1924 febr. 7, 332
    - 1924 febr. 11, 333
    - 1924 febr. 14, 334
    - 1924 febr. 18 t.m. 1924 febr. 21, 335
    - 1924 febr. 25 t.m. 1924 febr. 28, 336
    - 1924 maart 3 t.m. 1924 maart 6, 337
    - 1924 maart 10 t.m. 1924 maart 13, 338
    - 1924 maart 17, 339
    - 1924 maart 20, 340
    - 1924 maart 24, 341
    - 1924 maart 27, 342
    - 1924 maart 31, 343
    - 1924 april 3 t.m. 1924 april 7, 344
    - 1924 april 10 t.m. 1924 april 17, 345
    - 1924 april 24 t.m. 1924 april 28, 346
    - 1924 mei 1 t.m. 1924 mei 5, 347
    - 1924 mei 8 t.m. 1924 --- -, 348
    - 1924 mei 12 t.m. 1924 mei 15, 349
    - 1924 mei 19 t.m. 1924 mei 22, 350
    - 1924 mei 26 t.m. 1924 juni 2, 351
    - 1924 juni 5, 352
    - 1924 juni 12, 353
    - 1924 juni 16, 354
    - 1924 juni 19, 355
    - 1924 juni 23, 356
    - 1924 juni 26, 357
    - 1924 juni 30, 358
    - 1924 juli 3 t.m. 1924 juli 7, 359
    - 1924 juli 10 t.m. 1924 juli 14, 360
    - 1924 juli 17 t.m. 1924 juli 21, 361
    - 1924 juli 24 t.m. 1924 juli 31, 362
    - 1924 aug. 4 t.m. 1924 aug. 7, 363
    - 1924 aug. 11 t.m. 1924 aug. 14, 364
    - 1924 aug. 18 t.m. 1924 aug. 21, 365
    - 1924 aug. 25 t.m. 1924 aug. 28, 366
    - 1924 sept. 4 t.m. 1924 sept. 8, 367
    - 1924 sept. 11, 368
    - 1924 sept. 15 t.m. 1924 sept. 18, 369
    - 1924 sept. 22, 370
    - 1924 sept. 25, 371
    - 1924 sept. 29, 372
    - 1924 sept. 29, 373
    - 1924 okt. 2 t.m. 1924 okt. 6, 374
    - 1924 okt. 9 t.m. 1924 okt. 13, 375
    - 1924 okt. 16 t.m. 1924 okt. 20, 376
    - 1924 okt. 23 t.m. 1924 okt. 30, 377
    - 1924 nov. 3 t.m. 1924 nov. 10, 378
    - 1924 nov. 13, 379
    - 1924 nov. 17 t.m. 1924 nov. 20, 380
    - 1924 nov. 24, 381
    - 1924 nov. 27, 382
    - 1924 nov. 27, 383
    - 1924 dec. 1 t.m. 1924 dec. 4, 384
    - 1924 dec. 8, 385
    - 1924 dec. 11, 386
    - 1924 dec. 15, 387
    - 1924 dec. 18, 388
    - 1924 dec. 18, 389
    - 1924 dec. 22 t.m. 1924 dec. 29, 390
    - 1925 jan. 5 t.m. 1925 jan. 8, 391
    - 1925 jan. 12 t.m. 1925 jan. 15, 392
    - 1925 jan. 19 t.m. 1925 jan. 26, 393
    - 1925 jan. 22 t.m. 1925 jan. 29, 394
    - 1925 febr. 2 t.m. 1925 febr. 3, 395
    - 1925 febr. 9 t.m. 1925 febr. 12, 396
    - 1925 febr. 16 t.m. 1925 febr. 19, 397
    - 1925 febr. 23, 398
    - 1925 febr. 26, 399
    - 1925 maart 2, 400
    - 1925 maart 5 t.m. 1925 maart 9, 401
    - 1925 maart 12 t.m. 1925 maart 16, 402
    - 1925 maart 19, 403
    - 1925 maart 23, 404
    - 1925 maart 26 t.m. 1925 maart 30, 405
    - 1925 maart 30, 406
    - 1925 maart 30, 407
    - 1925 april 2, 408
    - 1925 april 6 t.m. 1925 april 9, 409
    - 1925 april 16 t.m. 1925 april 20, 410
    - 1925 april 23 t.m. 1925 april 27, 411
    - 1925 april 30 t.m. 1925 mei 4, 412
    - 1925 mei 7 t.m. 1925 mei 11, 413
    - 1925 mei 14, 414
    - 1925 mei 18, 415
    - 1925 mei 25, 416
    - 1925 mei 28, 417
    - 1925 juni 4, 418
    - 1925 juni 8, 419
    - 1925 juni 11, 420
    - 1925 juni 15, 421
    - 1925 juni 18, 422
    - 1925 juni 22, 423
    - 1925 juni 25, 424
    - 1925 juni 29, 425
    - 1925 juli 2, 426
    - 1925 juli 6 t.m. 1925 juli 9, 427
    - 1925 juli 13, 428
    - 1925 juli 16, 429
    - 1925 juli 20 t.m. 1925 juli 23, 430
    - 1925 juli 27 t.m. 1925 juli 30, 431
    - 1925 aug. 3, 432
    - 1925 aug. 6 t.m. 1925 aug. 13, 433
    - 1925 aug. 17 t.m. 1925 aug. 27, 434
    - 1925 sept. 3, 435
    - 1925 sept. 9, 436
    - 1925 sept. 10, 437
    - 1925 sept. 14, 438
    - 1925 sept. 17, 439
    - 1925 sept. 21, 440
    - 1925 sept. 24 t. m. 1925 sept. 28, 441
    - 1925 okt. 1, 442
    - 1925 okt. 5 t.m. 1925 okt. 8, 443
    - 1925 okt. 12 t.m. 1925 okt. 15, 444
    - 1925 okt. 19 t.m. 1925 okt. 22, 445
    - 1925 okt. 26 t.m. 1925 okt. 29, 446
    - 1925 nov. 2 t.m. 1925 nov. 9, 447
    - 1925 nov. 12, 448
    - 1925 nov. 16, 449
    - 1925 nov. 19, 450
    - 1925 nov. 23 t.m. 1925 nov. 26, 451
    - 1925 nov. 30, 452
    - 1925 dec. 3 t.m. 1925 dec. 7, 453
    - 1925 dec. 10 t.m. 1925 dec. 14, 454
    - 1925 dec. 17 t.m. 1925 dec. 21, 455
    - 1925 dec. 24, 456
    - 1925 dec. 31, 457
    - 1925 dec. 31, 458
    - 1926 jan. 4 t.m. 1926 jan. 7, 459
    - 1926 jan. 14 t.m. 1926 jan. 18, 460
    - 1926 jan. 25 t.m. 1926 jan. 28, 461
    - 1926 febr. 1 t.m. 1926 febr. 4, 462
    - 1926 febr. 8 t.m. 1926 febr. 9, 463
    - 1926 febr. 11 t.m. 1926 febr. 12, 464
    - 1926 febr. 15 t.m. 1926 febr. 22, 465
    - 1926 febr. 25 t.m. 1926 maart 1, 466
    - 1926 maart 4, 467
    - 1926 maart 8, 468
    - 1926 maart 11, 469
    - 1926 maart 11, 470
    - 1926 maart 15, 471
    - 1926 maart 18 t.m. 1926 maart 22, 472
    - 1926 maart 25, 473
    - 1926 maart 29 t. m. 1926 maart 31, 474
    - 1926 april 1 t.m. 1926 april 8, 475
    - 1926 april 12 t.m. 1926 april 15, 476
    - 1926 april 19 t.m. 1926 april 22, 477
    - 1926 april 26 t.m. 1926 mei 3, 478
    - 1926 mei 6 t.m. 1926 mei 17, 479
    - 1926 mei 20 t.m. 1926 mei 27, 480
    - 1926 mei 31, 481
    - 1926 juni 3, 482
    - 1926 juni 7, 483
    - 1926 juni 10, 484
    - 1926 juni 14 t.m. 1926 juni 17, 485
    - 1926 juni 21, 486
    - 1926 juni 24, 487
    - 1926 juni 28, 488
    - 1926 juni 28, 489
    - 1926 juli 1, 490
    - 1926 juli 5, 491
    - 1926 juli 8 t.m. 1926 juli 12, 492
    - 1926 juli 15 t.m. 1926 juli 19, 493
    - 1926 juli 22 t.m. 1926 juli 26, 494
    - 1926 juli 29, 495
    - 1926 juli 29, 496
    - 1926 aug. 2 t.m. 1926 aug. 5, 497
    - 1926 aug. 9 t.m. 1926 aug. 12, 498
    - 1926 aug. 16 t.m. 1926 aug. 19, 499
    - 1926 aug. 23, 500
    - 1926 aug. 26, 501
    - 1926 aug. 26, 502
    - 1926 aug. 30, 503
    - 1926 sept. 2 t.m. 1926 sept. 9, 504
    - 1926 sept. 15 t.m. 1926 sept. 16, 505
    - 1926 sept. 16, 506
    - 1926 sept. 20, 507
    - 1926 sept. 23, 508
    - 1926 sept. 23, 509
    - 1926 sept. 27, 510
    - 1926 sept. 30, 511
    - 1926 sept. 30 t.m. 1926 okt. 7, 512
    - 1926 okt. 11 t.m. 1926 okt. 18, 513
    - 1926 okt. 21 t.m. 1926 okt. 25, 514
    - 1926 okt. 28, 515
    - 1926 nov. 1, 516
    - 1926 nov. 4, 517
    - 1926 nov. 8, 518
    - 1926 nov. 11 t.m. 1926 nov. 15, 519
    - 1926 nov. 18 t.m. 1926 nov. 22, 520
    - 1926 nov. 22, 521
    - 1926 nov. 25 t.m. 1926 dec. 2, 522
    - 1926 dec. 6, 523
    - 1926 dec. 9, 524
    - 1926 dec. 13, 525
    - 1926 dec. 16, 526
    - 1926 dec. 20, 527
    - 1926 dec. 23 t.m. 1926 dec. 30, 528
    - 1927 jan. 3 t.m. 1927 jan. 13, 529
    - 1927 jan. 17 t.m. 1927 jan. 20, 530
    - 1927 jan. 24 t.m. 1927 jan. 27, 531
    - 1927 jan. 27, 532
    - 1927 jan. 31 t.m. 1927 febr. 3, 533
    - 1927 febr. 7, 534
    - 1927 febr. 10 t.m. 1927 febr. 14, 535
    - 1927 febr. 17 t.m. 1927 febr. 21, 536
    - 1927 febr. 24 t.m. 1927 febr. 28, 537
    - 1927 febr. 28, 538
    - 1927 maart 3, 539
    - 1927 maart 3, 540
    - 1927 maart 7 t.m. 1927 maart 10, 541
    - 1927 maart 14, 542
    - 1927 maart 17, 543
    - 1927 maart 24 t.m. 1927 maart 28, 544
    - 1927 maart 31, 545
    - 1927 april 4 t.m. 1927 april 7, 546
    - 1927 april 11 t.m. 1927 april 14, 547
    - 1927 april 21 t.m. 1927 april 28, 548
    - 1927 mei 2 t.m. 1927 mei 9, 549
    - 1927 mei. 12, 550
    - 1927 mei 16 t.m. 1927 mei 19, 551
    - 1927 mei 23 t.m. 1927 mei 30, 552
    - 1927 mei 30, 553
    - 1927 juni 2 t.m. 1927 juni 9, 554
    - 1927 juni 9 t.m. 1927 juni 13, 555
    - 1927 juni 13, 556
    - 1927 juni 16 t.m. 1927 juni 20, 557
    - 1927 juni 23 t.m. 1927 juni 27, 558
    - 1927 juni 30, 559
    - 1927 juli 4 t.m. 1927 juli 7, 560
    - 1927 juli 11 t.m. 1927 juli 14, 561
    - 1927 juli 18 t.m. 1927 juli 25, 562
    - 1927 juli 25 t.m. 1927 juli 28, 563
    - 1927 juli 28, 564
    - 1927 aug. 1 t.m. 1927 aug. 4, 565
    - 1927 aug. 8 t.m. 1927 aug. 15, 566
    - 1927 aug. 18 t.m. 1927 aug. 22, 567
    - 1927 aug. 25 t.m. 1927 aug. 29, 568
    - 1927 sept. 1 t.m. 1927 sept. 5, 569
    - 1927 sept. 8 t.m. 1927 sept. 12, 570
    - 1927 sept. 15, 571
    - 1927 sept. 19, 572
    - 1927 sept. 22 t.m. 1927 sept. 26, 573
    - 1927 sept. 29 t.m. 1927 okt. 3, 574
    - 1927 okt. 6 t.m. 1927 okt. 10, 575
    - 1927 okt. 13 t.m. 1927 okt. 17, 576
    - 1927 okt. 20 t.m. 1927 okt. 27, 577
    - 1927 okt. 31 t.m. 1927 nov.3, 578
    - 1927 nov. 7 t.m. 1927 nov. 14, 579
    - 1927 nov. 17, 580
    - 1927 nov. 21 t. m. 1927 nov. 24, 581
    - 1927 nov. 28, 582
    - 1927 dec. 1, 583
    - 1927 dec. 5, 584
    - 1927 dec. 8, 585
    - 1927 dec. 12, 586
    - 1927 dec. 15 t.m. 1927 dec. 19, 587
    - 1927 dec. 22, 588
    - 1927 dec. 29, 589
    - 1928 jan. 2 t.m. 1928 jan. 5, 590
    - 1928 jan. 9 t.m. 1928 jan. 12, 591
    - 1928 jan. 16 t.m. 1928 jan. 19, 592
    - 1928 jan. 23t.m. 1928 jan. 26, 593
    - 1928 jan. 30, 594
    - 1928 febr. 2 t.m. 1928 febr. 6, 595
    - 1928 febr. 9, 596
    - 1928 febr. 13, 597
    - 1928 febr. 16 t.m. 1928 febr. 20, 598
    - 1928 febr. 23 t.m. 1928 febr. 27, 599
    - 1928 maart 1, 600
    - 1928 maart 5, 601
    - 1928 maart 8, 602
    - 1928 maart 12, 603
    - 1928 maart 15, 604
    - 1928 maart 19 t.m. 1928 maart 22, 605
    - 1928 maart 26 t.m. 1928 maart 29, 606
    - 1928 april 2, 607
    - 1928 april 5, 608
    - 1928 april 12, 609
    - 1928 april 16 t.m. 1928 april 19, 610
    - 1928 april 23 t.m. 1928 april 26, 611
    - 1928 april 30 t.m. 1928 mei 3, 612
    - 1928 mei 7, 613
    - 1928 mei 10 t.m. 1928 mei 14, 614
    - 1928 mei 21, 615
    - 1928 mei 24 t.m. 1928 mei 31, 616
    - 1928 juni 4, 617
    - 1928 juni 7, 618
    - 1928 juni 11, 619
    - 1928 juni 14, 620
    - 1928 juni 18, 621
    - 1928 juni 21, 622
    - 1928 juni 25 t.m. 1928 juni 28, 623
    - 1928 juli 2 t.m. 1928 juli 5, 624
    - 1928 juli 9 t.m. 1928 juli 12, 625
    - 1928 juli 16 t.m. 1928 juli 23, 626
    - 1928 juli 26 t.m. 1928 juli 30, 627
    - 1928 aug. 2 t.m. 1928 aug. 6, 628
    - 1928 aug. 9 t.m. 1928 aug. 13, 629
    - 1928 aug. 16 t.m. 1928 aug. 20, 630
    - 1928 aug. 23 t.m. 1928 aug. 27, 631
    - 1928 aug. 30 t.m. 1928 sept. 3, 632
    - 1928 sept. 6, 633